臺灣高雄地方法院刑事判決　　　　　　　　　　　　九十一年度易緝字第一六號
　　公　訴　人　臺灣高雄地方法院檢察署檢察官
　　被　　　告　甲○○
右列被告因竊盜案件，經檢察官提起公訴（民國八十七年度偵字第五二六號），本院
判決如左：
    主  文
甲○○連續竊盜，處有期徒刑伍月，如易科罰金以佰元折算壹日。
    事  實
一、甲○○任職於盛瑜實業股份有限公司（下簡稱盛瑜公司）送貨組組長，因職務關
    係持有盛瑜公司所有坐落高雄縣鳥松鄉○○路二八０號倉庫之密碼（編號４），
    詎甲○○竟基於意圖為自已不法所有之概括犯意，自民國八十六年八月一日起至
    同年十月二十五日止，連續利用非上班時間，以自己持有之密碼解除上開倉庫之
    密碼管制，進入該倉庫內，徒手竊取盛瑜公司所有置於上開倉庫內之阿薩姆紅茶
    、奶茶、舒跑等包裝飲料，得手後供自己飲用或變賣現款花用殆盡，嗣於八十六
    年十月二十五日上午七時許，甲○○復至上開倉庫內搬運所竊得之飲料至所有車
    牌號碼ＹＳ－二五五一號自用小客車上時，為盛瑜公司所僱用之華信保全股份有
    限公司（下簡稱華信保全公司）之保全人員鍾坤寶當場查獲，甲○○前後共計竊
    取上開飲料約四、五百箱，每箱二十四包裝，共約值新台幣（下同）一、二十萬
    元。
二、案經盛瑜公司訴請臺灣高雄地方法院檢察署檢察官偵查起訴，嗣後被告逃亡，經
    本院於八十七年七月十四日通緝，迨於九十一年五月十四日始經警緝獲移送本院
    審理。
    理  由
一、訊據被告於上開時地，藉其任職盛瑜公司送貨組組長握有該公司倉庫密碼之便，
    趁機進入公司倉庫內竊取該公司所有之飲料，並於上開時間，將竊得之飲料搬上
    上開自用小客車時，為華信保全人員鍾坤寶發現，因而查獲之事實坦承不諱，核
    與告訴人盛瑜公司指訴情節大致相符，並經證人鍾坤寶於偵查中證稱屬實，復有
    華信保全公司保全時間紀錄表一份、現場查獲照片五幀（附於偵查卷證物袋內）
    在卷可稽，雖告訴人仍指稱被告竊取飲料之金額高達二百餘萬元等情，而被告則
    辯稱：伊僅偷取一、二百箱飲料，總值四、五萬元而已云云，惟被告於本院審理
    時已自承其均係利用非上班時間進入倉庫內竊取，共計竊取二十餘次，每次竊取
    二十餘箱飲料等情屬實，而徵之上開華信保全公司保全紀錄表所載，被告於盛瑜
    公司規定自上午七時五十分起至下午十九時止之上班時間外，被告解除倉庫密碼
    設定而進入倉庫之次數約為三十餘次，扣除該公司可能之加班時間，及該保全紀
    錄表所載被告每次自解除密碼到再次設定密碼之時間約為一、二十分鐘之間距，
    參以由查獲之現場照片所示被告用以載運贓物飲料之一般自用小客車所能載運之
    數量，及被告自承係以一人徒手將所竊得之飲料搬至上開自用小客車載運他處等
    情以觀，應非如被告所辯僅竊取一、二百箱飲料而已，惟其於每次短短一、二十
    分鐘之竊取時間內，依其一人之力，及所駕駛上開自用小客車之載運量，亦無可
    能如告訴人所列清單所載，每次竊取之飲料高達百箱以上之譜，自應以被告於本
    院自承進入倉庫竊取之次數約為二十餘次，每次約計二十餘箱飲料之供述較符常
    理，應屬可採，復參以告訴人所提被告竊取飲料之清單，不外為一般阿薩姆奶茶
    、紅茶、舒跑等飲料，其告訴代理人於偵查中亦陳稱每箱係二十四罐裝等語屬實
    ，依上開飲料市價每罐約十餘元計算，被告竊取飲料之價值，應約為一、二十萬
    元，告訴人指稱被告竊取之飲料高達二百萬餘元之情，不無誇大之嫌，惟被告所
    辯，亦非無避重就輕之情，不足採信，事證明確，被告之犯行堪以認定。
二、核被告所為，係犯刑法第三百二十條第一項之竊盜罪。其前後多次竊盜犯行，時
    間緊接，手法相同，所犯犯罪構成要件同一，顯係基於概括犯意為之，為連續犯
    ，應以一罪論。爰審酌被告利用職務之便，竊取他人財物，次數頗多，情節非輕
    ，惟念其素行尚稱良好，有台灣高雄地方法院檢察署刑案資料查註紀錄表在卷可
    稽，所竊財物價值不高，犯後態度尚稱良好等一切情狀，量處如主文所示之刑，
    併諭知易科罰金之折算標準。
三、另被告行為後刑法第四十一條雖於九十年一月十日經公布修正為第四十一條第一
    項，其規定為：「犯最重本刑為五年以下有期徒刑之罪，而受六個月以下有期徒
    刑或拘役之宣告，因身體、教育、職業或家庭之關係，執行顯有困難者，得以一
    元以上三元以下折算一日，易科罰金。但確因不執行所宣告之刑難收矯正之效，
    或難以維持法秩序者不在此限」，較舊法規定，將得易科罰金之罪刑提高為五年
    以下有期徒刑之罪，另在刑法第四十一條第一項後段增加「但確因不執行所宣告
    之刑難收矯正之效，或難以維持法秩序者不在此限」之規定，然關於易科罰金事
    項，係關於執行之事項，與罪刑之輕重問題無涉，自應尊重制定新法之精神，一
    律適用新法，不生新舊法適用之比較問題，是被告行為後法律已有如上之修正，
    自應依新法規定併諭知易科罰金之折算標準，無比較新舊法適用之問題，附此說
    明。
據上論斷，應依刑事訴訟法第二百九十九條第一項前段，刑法第三百二十條第一項、
第五十六條、修正後第四十一條第一項，罰金罰鍰提高標準條例第一條前段、第二條
，判決如主文。
中      華      民      國    九十一    年      七      月      九      日
                                臺灣高雄地方法院刑事第二庭
                                    法  官  高  榮  宏
右正本證明與原本無異。
如不服本判決，應於判決送達後十日內，向本院提出上訴狀。
                                    書記官  邱  秋  珍
中      華      民      國    九十一    年      七      月      九      日
附錄本判決論罪之法條：
刑法第三百二十條第一項：
意圖為自己不法之所有或第三人不法之所有，而竊取他人之動產者，為竊盜罪，
處五年以下有期徒刑、拘役或五百元以下罰金。
